ko: 베이스 리코더 키워크 재질: 황동; 니켈 도금; 플라스틱; 은 도금; 스테인리스 스틸; 기타
zh-TW: 低音木笛按鍵系統材質: 黃銅; 鍍鎳; 塑膠; 鍍銀; 不鏽鋼; 其他
da: Materiale i klapperne på basblokfløjten: Messing; Forniklet; Plastik; Forsølvet; Rustfrit stål; Andet
ro-RO: Materialul clapelor flautului bas: Alamă; Placat cu nichel; Plastic; Placat cu argint; Oțel inoxidabil; Altele
nb: Bassblokkfløyte klaviaturmateriale: Messing; Forniklet; Plast; Forsølvet; Rustfritt stål; Annet
pl: Materiał mechaniki fletu prostego basowego: Mosiądz; Niklowane; Plastik; Posrebrzane; Stal nierdzewna; Inne
zh-CN: 低音竖笛按键材质: 黄铜; 镀镍; 塑料; 镀银; 不锈钢; 其他
pt-PT: Material para teclado de flauta de bisel baixo: Latão; Niquelado; Plástico; Prateado; Aço inoxidável; Outro
sv: Material för klaviatur till basblockflöjt: Mässing; Förnicklad; Plast; Försilvrad; Rostfritt stål; Övrigt
nl: Basblokfluit kleppenmechaniek materiaal: Messing; Vernikkeld; Plastic; Verzilverd; Roestvrij staal; Overig
sk-SK: Materiál klávesov basovej zobcovej flauty: Mosadz; Poniklované; Plast; Postriebrené; Nehrdzavejúca oceľ; Iné
tr: Bas blok flüt mekanizması malzemesi: Pirinç; Nikel kaplama; Plastik; Gümüş kaplama; Paslanmaz çelik; Diğer
de: Material der Klappenmechanik der Bassblockflöte: Messing; Vernickelt; Kunststoff; Versilbert; Edelstahl; Sonstige
ja: バスリコーダーのキーワーク素材: 真鍮; ニッケルメッキ; プラスチック; 銀メッキ; ステンレス鋼; その他
lt-LT: Bosinės išilginės fleitos klavišų medžiaga: Žalvaris; Nikeliuotas; Plastikas; Padengtas sidabru; Nerūdijantysis plienas; Kita
bg-BG: Материал за клавиши на бас блокфлейта: Месинг; Поникелиран; Пластмаса; Посребрен; Неръждаема стомана; Друго
ru: Материал клавиш басовой блокфлейты: Латунь; Никелированный; Пластик; Посеребренный; Нержавеющая сталь; Другое
pt-BR: Material da chave da flauta doce baixo: Latão; Niquelado; Plástico; Banhado a prata; Aço inoxidável; Outros
el: Υλικό για πλήκτρα φλογέρας bass recorder: Ορείχαλκος; Επινικελωμένο; Πλαστικό; Επάργυρο; Ανοξείδωτος χάλυβας; Άλλο
en: Bass recorder keywork material: Brass; Nickel-plated; Plastic; Silver-plated; Stainless steel; Other
fi: Bassonokkahuilun koneiston materiaali: Messinki; Nikkelöity; Muovi; Hopeoitu; Ruostumaton teräs; Muu
hr-HR: Materijal mehanizma bas-blokflaute: Mjed; Poniklano; Plastika; Posrebreno; Nehrđajući čelik; Ostalo
th: วัสดุกลไกคีย์ของรีคอร์เดอร์เบส: ทองเหลือง; ชุบนิกเกิล; พลาสติก; ชุบเงิน; สเตนเลสสตีล; อื่นๆ
sl-SI: Material za tipke basovske kljunaste flavte: Medenina; Ponikljano; Plastika; Posrebreno; Nerjavno jeklo; Drugo
fr: Matériau des clés de la flûte à bec basse: Laiton; Plaqué nickel; Plastique; Plaqué argent; Acier inoxydable; Autre
cs: Materiál pro klávesy basové zobcové flétny: Mosaz; Poniklované; Plast; Postříbřené; Nerezová ocel; Jiné
hu: Basszusfurulya billentyűinek anyaga: Sárgaréz; Nikkelezett; Műanyag; Ezüstözött; Rozsdamentes acél; Egyéb
it: materiale sulla tastiera del flauto dolce basso: Ottone; Nichelato; Plastica; Argentato; Acciaio inossidabile; Altro
vi: Vật liệu phím đàn recorder bass: Đồng thau; Mạ niken; Nhựa; Mạ bạc; Thép không gỉ; Khác
es: Material didáctico para flauta dulce bajo: Latón; Niquelado; Plástico; Plateado; Acero inoxidable; Otro